【裁判字號】    99,簡上,532
【裁判日期】    990805
【裁判案由】    偽造文書
【裁判全文】
臺灣臺中地方法院刑事判決             99年度簡上字第532號
上  訴  人  臺灣臺中地方法院檢察署檢察官
被      告  乙○○
上列上訴人因被告偽造文書案件，不服本院刑事庭99年度簡字第
221號中華民國99年4月30日第一審刑事簡易判決（起訴案號：臺
灣臺中地方法院檢察署98年度偵字第28490號），提起上訴，本
院管轄之第二審合議庭判決如下：
    主    文
上訴駁回。
    犯罪事實及理由
一、本案經本院合議庭審理結果，認第一審簡易判決認事用法及
    量刑均無不當，應予維持，並引用第一審判決書記載之事實
    、證據及理由（如附件）。
二、上訴人上訴意旨略以：原審認定被告乙○○觸犯行使變造私
    文書罪，處有期徒刑2月，固非無見。惟查，被告變造水質
    報告取信告訴人，置社會大眾之生命安全於不顧，顯見惡性
    重大，且至今仍不願供出不詳姓名之業務員共犯，足認其犯
    後態度並非全然良好，是原審僅處以有期徒刑2月之宣告，
    是否妥適尚待斟酌。爰依告訴人之具狀請求併引用之，依法
    提起上訴等語。惟按刑罰之量定，屬法院自由裁量之職權行
    使，應審酌刑法第57條所列各款事由及一切情狀，為酌量輕
    重之標準，並非漫無限制。在同一犯罪事實與情節，如別無
    其他加重或減輕之原因，下級審法院量定之刑，亦無過重或
    失輕之不當情形，則上級審法院對下級審法院之職權行使，
    原則上應予尊重（最高法院85年度台上字第2446號裁判意旨
    參照）；本案原審量刑既在法定刑之內，且量刑本屬法院就
    個案為裁量之職權，而本件原審綜合各情判處被告有期徒刑
    2月，及諭知如易科罰金以新臺幣1千元折算1日，難謂有何
    違法失當之處；原審認事用法及量刑均屬妥適，檢察官上訴
    為無理由，應予駁回。至告訴人所指被告迄今未能供出與之
    共犯之亞德安公司某真實姓名年籍不詳成年業務員為何人，
    因此部分係屬犯罪之偵查，應由檢察官依職權續查，附此敘
    明。
三、本件被告經合法傳喚，無正當理由不到庭，爰依刑事訴訟法
    第455條之1第3項、第371條規定，不待其陳述，逕行判決。
據上論斷，應依刑事訴訟法第455條之1第1項、第3項、第373條
、第368條、第371條，判決如主文。
中    華    民    國    99    年    8     月    5     日
                  刑事第十四庭  審判長法  官  陳得利
                                      法  官  何世全
                                      法  官  許月馨
上正本證明與原本無異。
本件不得上訴。
                                      書記官  黃美雲
中    華    民    國    99    年    8     月    5     日
附件：
臺灣臺中地方法院刑事簡易判決           99年度簡字第221號
公  訴  人  臺灣臺中地方法院檢察署檢察官
被      告  乙○○  男  36歲（民國○○年○月○日生）
                    住臺中市西屯區○○○街17之2號
                    身分證統一編號：Ｚ000000000號
上列被告因偽造文書案件，經檢察官提起公訴（98年度偵字第
28490號），本院不經通常審理程序，逕以簡易判決如下：
    主    文
乙○○共同犯行使變造私文書罪，處有期徒刑貳月，如易科罰金
，以新台幣壹仟元折算壹日。
    犯罪事實及理由
一、乙○○係亞德安環保科技有限公司（下稱亞德安公司）之實
    際負責人（於民國98年8月4日始登記為名義負責人），以販
    售自動販賣加水機為業，並曾委託上準環境科技股份有限公
    司（下稱上準公司）為加水機水質檢驗之業務。乙○○分別
    於97年8月9日及12月4日，售予甲○○K-HOUSE加水屋純淨水
    自動販賣加水機共3台，甲○○並向乙○○索取水質檢驗報
    告，然乙○○明知售予甲○○之3台自動販賣加水機，並未
    委託上準公司檢驗水質，竟與亞德安公司之某真實姓名年籍
    不詳成年之業務員，共同基於行使變造私文書之犯意聯絡，
    於97年11月某日，在臺中市西屯區○○○街5號之舊工廠，由
    乙○○指示該業務員，在上準公司曾經提供給亞德安公司之
    專案編號ER97H318 4號飲用水樣品檢驗報告（樣品名稱：奇
    珍麵包站加水機水樣、採樣地點：臺中縣潭子鄉○○路○段
    72號、採樣時間：2008/09/24、收樣時間：2008/09/24、報
    告日期：2008/09/ 27）上，以電腦掃瞄並重新輸入方式，
    更改其上之資料為：「樣品名稱：純淨水加水機水樣、採樣
    時間：2008/11/04、收樣時間：2008/11/04、報告日期：
    2008/1 1/07」，並刪除採樣地點，而以此方式變造飲用水
    樣品檢驗報告1式3份後，旋於同年11、12月間某日將該變造
    後之飲用水樣品檢驗報告寄給甲○○以行使之，足生損害於
    上準公司及甲○○本人。
二、證據名稱：
（一）被告乙○○於偵查及本院對犯罪事實之自白。
（二）證人即告訴人甲○○、證人江光華、劉健忠偵訊之證述。
（三）K-HOUSE加水屋加值純淨水自動販賣機買賣合約書3份、上
      準公司原專案編號ER97H3184號飲用水樣品檢驗報告及變
      造後之檢驗報告各1份。
（四）和解書1份：證明被告業與上準公司和解。
三、附記事項：被告持以行使之前開變造文件1式3份，均為被告
    行使變造私文書所用之物，然既經被告持以行使，而交付甲
    ○○收執，已非屬被告所有之物，爰不依刑法第38條第1項
    第2款之規定宣告沒收，附此敘明。
四、應適用之法條：刑事訴訟法第449條第2項、第454條第1項，
    刑法第28條、第216條、第210條、第41條第1項前段。
中    華    民    國    99    年    4     月    30    日
                        刑事第15庭  法  官  郭書豪
以上正本證明與原本無異。
如不服本簡易判決，得於簡易判決書送達之日起10日內，以書狀
敘述理由，向本院提出上訴（須附繕本）。
                                    書記官  陳美虹
中    華    民    國    99    年    4     月    30    日
附錄論罪科刑法條
中華民國刑法第210條（偽造變造私文書罪）
偽造、變造私文書，足以生損害於公眾或他人者，處5年以下有
期徒刑。
中華民國刑法第216條（行使偽造變造或登載不實之文書罪）
行使第210條至第215條之文書者，依偽造、變造文書或登載不實
事項或使登載不實事項之規定處斷。
臺灣臺中地方法院檢察署檢察官起訴書                 姜股
                                     98年度偵字第28490號
    被      告  乙○○  男  35歲（民國○○年○月○日生）
                        籍設臺中市西屯區○○○街17之2號
                        國民身分證統一編號：Ｚ000000000號
上列被告因偽造文書案件，業經偵查終結，認為應提起公訴，茲
將犯罪事實及證據並所犯法條分敘如下：
        犯 罪 事 實
一、乙○○係亞德安環保科技有限公司（下稱亞德安公司）之實
    際負責人（於民國98年8月4日始登記為名義負責人），以販
    售自動販賣加水機為業，並曾委託上準環境科技股份有限公
    司（下稱上準公司）為加水機水質檢驗之業務。乙○○分別
    於97年8月9日及12月4日，售予甲○○自動販賣加水機3台，
    甲○○並向乙○○索取水質檢驗報告，然乙○○明知售予甲
    ○○之3台自動販賣加水機，並未委託上準公司檢驗水質，
    竟與亞德安公司之某1真實姓名年籍不詳之業務員，共同基
    於變造及行使變造私文書之犯意聯絡，於不詳時、地，由乙
    ○○指示該業務員，在上準公司曾經提供給亞德安公司之專
    案編號ER97H3184號飲用水樣品檢驗報告（樣品名稱：奇珍
    麵包站加水機水樣、採樣地點：臺中縣潭子鄉○○路○段72
    號、採樣時間：2008/09/24、收樣時間：2008/09/24、報告
    日期：2008/09/27）上，以電腦掃瞄並重新輸入方式，更改
    其上之資料為：「樣品名稱：純淨水加水機水樣、採樣時間
    ：2008/11/04、收樣時間：2008/11/04、報告日期：2008/1
    1/07」，並刪除採樣地點，而以此方式變造飲用水樣品檢驗
    報告3份後，旋將該變造後之飲用水樣品檢驗報告寄給甲○
    ○以行使之，足生損害於上準公司及甲○○本人。
二、案經甲○○告訴偵辦。
        證 據 並 所 犯 法 條
一、上揭犯罪事實，業據被告乙○○坦承不諱，核與告訴人甲○
    ○之指訴及證人江光華、劉健忠到庭證述之情節相符，復有
    上準公司原專案編號ER97H3184號飲用水樣品檢驗報告及變
    造後之檢驗報告各1份附卷可稽。綜上所述，被告犯嫌已堪
    認定。
二、核被告所為，係犯刑法第216條、第210條之行使變造私文書
    罪嫌。其變造私文書之低度行為應為行使變造私文書之高度
    行為所吸收，請不另論罪。又被告與1真實姓名年籍不詳之
    業務員就上開犯行，具有犯意聯絡及行為分擔，請依刑法第
    28條之規定，論以共同正犯。
三、依刑事訴訟法第251條第1項提起公訴。
    此  致
臺灣臺中地方法院
中    華    民    國    98    年    12    月    8    日
                              檢察官 顏 偉 哲
本件正本證明與原本無異
中    華    民    國    98    年    12    月    18   日
                              書記官 周 香 谷
所犯法條：
中華民國刑法第210條（偽造變造私文書罪）
偽造、變造私文書，足以生損害於公眾或他人者，處5年以下有
期徒刑。
中華民國刑法第216條（行使偽造變造或登載不實之文書罪）
行使第210條至第215條之文書者，依偽造、變造文書或登載不實
事項或使登載不實事項之規定處斷。

司法院資訊處製作；財團法人民間司法改革基金會備份。
